臺灣臺中地方法院民事判決　　 　九十年婚字第一一九○號
　　原　　　告　甲○○
　　被　　　告　乙○○
右當事人間離婚事件，本院判決如左：
    主　　　文
原告之訴駁回。
訴訟費用由原告負擔。
    事      實
甲、原告方面：
一、聲明：准原告與被告離婚。
二、陳述：
（一）兩造於民國（下同）七十七年間結婚，並育有長子林伯峻（七十八年十月一日
      出生）、次子林柏偉（八十一年九月五日出生），兩造婚姻生活原本美滿，惟
      自五、六年前起，兩造雖同住一屋簷下，但被告不是不與原告交談，終日冷漠
      以待，每每對話就惡言相向，又被告與兩名兒子同睡一室，拒絕與原告同房，
      兩造雖有夫妻之名，卻無夫妻之實，志趣互異，無法共同生活，爰依民法第一
      千零五十二條第二項重大事由請求離婚。
（二）對被告抗辯之陳述：被告現在即使搬到書房與原告同睡，亦無法改善兩造之婚
      姻關係。
三、証據：提出戶籍謄本乙份、嶺東技術學院在學証明書乙紙為証。
乙、被告方面：
一、聲明：駁回原告之訴。
二、陳述：
（一）原告之生意愈做愈大，脾氣愈來愈壞，不時以被告及子女為出氣筒，且原告曾
      經對被告使用暴力，被告為了避免和原告發生衝突，始盡量不與原告接觸交談
      ，與被告間之溝通都請子女幫忙傳話。被告是二、三年前起始不與原告同房，
      原告獨自一人在書房睡，因書房較吵，不利於睡眠。現今被告願意搬至書房與
      原告同睡，但被告搬至書房後，原告反而搬出書房而與子女同睡。
（二）兩造的婚姻關係並沒有惡劣到要離婚之地步。
三、証據：提出照片乙張為証，並聲請訊問証人林峻、林柏偉。
    理      由
一、本件原告主張兩造於七十七年間結婚，婚姻關係現仍存續中之事實，業據原告提
    出戶籍謄本乙件為證，並為被告所不爭執，堪信原告此部分主張為真實。
二、按依民法第一千零五十二條第二項其他重大事由請求裁判離婚者，此該項重大事
    由，必係因可歸責於夫或妻一方之事由而發生，他方始得據以請求離婚；且請求
    者必需舉証他方對此項重大事由係可歸責，且難以維持婚姻者。又依該條項但書
    部份參照修正理由，係為求公允始增設該條但書之規定，故難以維持婚姻之重大
    事由，僅無過失者得向有過失之一方請求，或責任輕者始得向責任重者請求；絕
    無責任重者或有過失者向責任輕者或無過失者請求之理，始符公平（參考最高法
    院八十五年台上字第五四七號、八十八年台上字第一五一五號判決）。又按當事
    人主張有利於己之事實者，就其事實有舉證之責任，民事訴訟法第二百七十七條
    亦有明文。
三、查，本件原告並無舉出實証証明兩造之婚姻破裂之原因係可歸責於被告，且依証
    人即兩造所生之子女林峻、林柏偉到庭証明：「我們覺得爸爸的主觀意識太強
    ，都要聽他的，在家中，爸爸媽媽都不主動說話，都要我們傳話，這種情形已有
    二、三年了，本來爸爸叫我們去書房睡，但是太吵，後來爸爸就自己去書房睡，
    我們去跟媽媽睡，爸爸在二、三年前有打過媽媽三次，媽媽睡覺時沒有將房門鎖
    起來。」等語（見九十一年二月八日言詞辯論筆錄）、「媽媽是有搬到書房去睡
    ，爸爸搬來與我們同睡，我問爸爸為何不與媽媽睡，爸爸說已經很久都是這樣，
    他已習慣了。」等語（見九十一年四月二日言詞辯論筆錄）。是依兩造所生子之
    女之証言，可知兩造間之婚姻關係降至冰點，並非被告一人之過錯，係雙方皆未
    有成熟理性之態度所造成，且原告對於自己的個性似應先有所調整，始能與被告
    平和的溝通，是原告與被告或子女間所產生無法平和溝通的情形，絕非被告單方
    面的問題，原告對其家庭內之夫妻關係不睦局面亦有可檢討之處，是自難以此認
    定兩造婚姻破裂之原因係可歸責於被告。
四、綜上，原告無法証明兩造婚姻至此僵持程度係可歸責於被告，而原告於兩造婚姻
    到此分房之地步亦有可議之處，依前揭最高法院判決之意旨，原告自無法以此主
    張依民法第一千零五十二條第二項重大事由請求離婚。從而，原告依民法第一千
    零五十二條第二項規定，訴請離婚，即無理由，應予駁回。
五、本件事證已明，兩造其餘之攻擊防禦方法，均對本判決之結果不生影響，爰不一
    一論述，附予敘明。
六、據上論結：本件原告之訴為無理由，依民事訴訟法第七十八條，判決如主文。
中　　　華　　　民　　　國　　九十一　　年　　　四　　　月　  　十六　　日
                                  臺灣臺中地方法院家事法庭
~B法　　　官　廖穗蓁
右為正本係照原本作成
如對本判決上訴須於本判決送達後二十日內向本院提出上訴狀
中　　　華　　　民　　　國　　九十一　　年　　　四　　　月　　  十八　　日
~B法院書記官
